

Riccardo.Gelosa@outlook.it



+39 338 754 0333



Github.com/JasonLeack



Linkedin.com/in/riccardo-gelosa



PROGRAMMAZIONE

C Based

Java

SOL

Python

Javascript

HTML/CSS

HLSL/GLSL

Visual Basic



STRUMENTI

Unreal **Engine**

Ignition

Blender

Docker



LINGUE PARLATE

Italiano

Madrelingua

Inglese

Padronanza professionale completa



Riccardo Gelosa

Sviluppatore software

Carate Brianza (MB) - 20841

20/06/1997

Sono uno sviluppatore software con esperienza nel settore dell'automazione industriale su tutti i livelli, partendo dalla creazione di simulazioni di funzionamento dell'impianto fino ad arrivare alla messa in servizio delle macchine sul campo, accompagnata dalla creazione di sistemi di supervisione.

ESPERIENZE PROFESSIONALI

Sviluppatore software

CAPP. Milano (MI) 07/2022 - OGGI

- Sviluppo di strumenti e simulazioni di impianti industriali per verificarne prestazioni e fattibilità tramite utilizzo di motori grafici
- □Sviluppo di sistemi di supervisione e raccolta dati dal campo tramite software SCADA
- Creazione e gestione di database SQL
- Stesura **specifiche tecniche** delle macchine
- □Trasferte sul campo per consegne e assistenza sulle macchine
- Interfacciamento con clienti e fornitori, consulenze tecniche
- Creazione di pagine web tramite framework Angular

Produzione & TPM/Continuous Improvement

Owens Corning, Besana Brianza (MB) 08/2021 - 07/2022

- □ Assistente del Coach TPM e Continuous Improvement
- Creazione di procedure operative standard e formazione degli operatori
- Sviluppo di **strumenti per l'automatizzazione** di lavori d'ufficio, analisi statistiche dei rendimenti, data logging e gestione archivi
- Manutenzione autonoma

ISTRUZIONE

Diploma in informatica

ITIS P. Hensemberger, Monza (MB) 09/2014 - 06/2017

INTERESSI PERSONALI E HOBBY

- Sviluppo di videogiochi
- Disegno 2D e modellazione 3D
- Scherma storica
- Miniature



Riccardo.Gelosa@outlook.it

+39 338 754 0333

Github.com/JasonLeack

Linkedin.com/in/riccardo-gelosa

PROGRAMMING

C Based Java

SQL Python

Javascript | HTML/CSS

HLSL/GLSL Visual Basic

🐼 TOOLS

Unreal Ignition

Blender

Docker

NOWN LANGUAGES

Italian Mother tongue

EnglishFull professional proficiency



Riccardo Gelosa

Software developer

Carate Brianza (MB), Italy - 20841

20/06/1997

I'm a software developer with experience in the industrial automation field on all steps of the project, starting from creating simulations of the machine in the plant to the commissioning on the field, accompanied by supervision systems and MES integration.

PROFESSIONAL EXPERIENCES

Software developer

CAPP, Milan (MI), Italy 07/2022 – TODAY

- Development of tools and simulations of industrial plants to verify the performance and feasibility using game engines
- Development of supervision systems to gather data from the field and create interfaces using SCADA platforms
- Creation and administration of SQL databases
- Drafting of technical specifications for our machines
- □ Field trips to commission machines and on site assistance
- Interfacing between clients and suppliers, technical consulting
- Creation of web apps using Angular framework

Production & TPM/Continuous Improvement

Owens Corning, Besana Brianza (MB), Italy 08/2021 - 07/2022

- **TPM e Continuous Improvement** coach assistant
- Creation of standard operative procedure and operator training
- Development of tools to automate office work, statistical analysis of performances, data logging and management of internal archives
- -Autonomous maintenance

EDUCATION

Diploma in information technology

ITIS P. Hensemberger, Monza (MB) 09/2014 – 06/2017

PERSONAL INTERESTS AND HOBBIES

- Game development
- 2D drawing and 3D modeling
- Historical fencing
- Miniatures

Take a look at my portfolio: https://jasonleack.github.io/